# IBRAHIM DJINGAREYE

# DEVELOPPEUR WEB ET MOBILE



## A PROPOS DE MOI

Développeur full-stack passionné et créatif, je possède une solide expérience dans la conception et la mise en œuvre de solutions logicielles complètes, de la planification à la réalisation.

- +223 70 54 17 60
- maigaib82@gmail.com
- Baco djicoroni Aci, Bamako

# LANGAGES

- Français
- Anglais (basique)
- Bambara
- Sonrhaï

# **COMPÉTENCES**

- Spring boot
- Angular
- Flutter
- Ionic
- Figma
- WordPress

### EXPERIENCES

# Développeur Web Et Mobile

Avr 2023 - Dec 2023

### Orange Digital Center

- Développement backend et frontend.,
- Utilisation des méthodes agiles telles que Scrum ou Kanban.
- Veilles technologiques,
- Création de site web avec WordPress, ...

### Développeur web

2021 - 2022

#### Club Informatique de l'Université du Sahel

- Développement backend et frontend.,
- Conception de base de données SQL avec PostgreSQL
- Facilitateur de réunion du club

#### **Assistant Gérant**

2016 - 2019

### **Noor Informatique**

- Assure la vente des matériels informatique
- Assiste les formations
- Chargé de clientèle

# FORMATIONS

### Développeur Web Et Mobile

Avr 2023 - Dec 2023

#### **Orange Digital Center**

Développeur fullstack

#### Licence Professionnelle en Informatique

2018 - 2020

#### Université du Sahel

Licence en Conception de base de données & Administrateur Systeme et Réseaux

### LIENS



### Github

https://github.com/maigaib?tab=repositories



#### Portfolio

https://maigaib.github.io/lbrahimDjingareye.io/